【裁判字號】    89,簡上,149
【裁判日期】    891104
【裁判案由】    傷害
【裁判全文】
臺灣基隆地方法院刑事判決                        八十九年度簡上字第一四九號
    上  訴  人  乙○○
    即  被  告
                甲○○
    共      同
    選任辯護人  林宇文
                侯傑中
右上訴人即被告等因業務過失傷害案件，不服本院基隆簡易庭八十九年度基簡字第七
七五號，中華民國八十九年十一月四日第一審簡易判決（聲請案號：臺灣基隆地方法
院檢察署八十九年度偵字第二五Ｏ二號），提起上訴，本院合議庭判決如左：
    主  文
上訴駁回。
    事實及理由
一、本案經本院審理結果，認原審簡易判決以被告二人係犯刑法第二百八十四條第二
    項前段之業務過失傷害罪，判處被告乙○○拘役五十日，如易科罰金以三百元折
    算一日，被告甲○○處拘役三十日，如易科罰金以三百元折算一日，被告甲○○
    並宣告緩刑二年，其認事用法及量刑均無不當，應予維持，並引用原審簡易判決
    書所記載之事實、證據及理由。
二、上訴人即被告乙○○、甲○○二人之上訴意旨雖均否認有業務過失傷害犯行，被
    告乙○○並辯稱：渠所經營之「基隆市私立捷飛托兒所」（下稱捷飛托兒所）之
    設置，完全符合法令規定，並於民國八十四年六月十三日申請基隆市政府核准立
    案。本件純係兒童郭鈺伶意外自己跌倒受傷，伊無任何過失可言云云。被告甲○
    ○則辯稱：伊擔任捷飛托兒所之保姆，確實有用心照顧托兒所內之幼兒，郭鈺伶
    意外跌倒受傷，並非伊可以事前防範注意，伊對本件事故亦沒有過失云云。經查
    ：
    （一）郭鈺伶於八十九年四月二十五日下午三時二十五分許，在捷飛托兒所二樓
          ，因跌倒撞及二樓之玻璃門，遭玻璃門碎片割傷左手，因而受有左手前臂
          近腕部割傷併正中神經斷裂、多處屈側肌腱斷裂共十條之普通傷害，有長
          庚紀念醫院基隆分院出具之診斷證明書及照片三張在卷可稽，且為被告柯
          耿範、甲○○所坦承，堪信告訴人丙○○所為其女郭鈺伶於送由捷飛托兒
          所照顧時受傷之指述為真實。另查，被告乙○○係捷飛托兒所之負責人，
          負有提供幼兒安全維護場所之職責，甲○○係該托兒所之保姆，負有照顧
          幼兒安全之職責，此為被告二人所自承，且有立案證書一紙附卷足憑。
    （二）被告乙○○、甲○○二人雖辯稱已盡注意義務，被害人郭鈺伶並非是在室
          內奔跑嬉戲或爬上桌椅跌倒，而是在行進間跌倒，因跌倒之力道頗大，且
          可能恰巧撞上玻璃較為脆弱之邊角，導致玻璃破裂而受傷云云。然查，捷
          飛托兒所向基隆市政府申請使用執照變更，經該府以八十三年九月八日基
          府工變使字第ＯＯ二Ｏ號准許將一樓用途變更為托兒所，二樓變更後之用
          途為辦公室，非幼童活動場所。且該托兒所違規使用位於基隆市○○○路
          二一Ｏ巷四號建物地下一層及二至四樓供捷飛托兒所使用，經基隆市政府
          於八十九年七月十四日，派員檢查有關公共構造與設備，部分項目不符規
          定，遭該府依建築法第九十一條規定，處新台幣（下同）六萬元罰鍰，有
          基隆市政府、基隆市政府工務局函各一件在卷可證。又基隆市政府相關單
          位雖曾派員前往勘查，因符合規定而核准立案，然各該單位係依捷飛托兒
          所申請之使用用途而為審查。捷飛托兒所申請上開建物二樓之用途為辦公
          室，雖經基隆市政府核准立案，惟辦公室與托兒所之安全設備並不相同，
          其檢查項目與標準，自然有異，不能以核准作為辦公室使用之場所，充作
          托兒所使用，其理至明。
    （三）本院於九十年一月十八日，前往現場勘驗結果，該托兒所二樓係鋪設木質
          地板，並無在地板上鋪設任何類似防滑塑膠墊之設施，落地玻璃門處，業
          已裝設下半部為鋁製材質之門窗，並以櫃台加以區隔，有勘驗筆錄及照片
          二張附卷足憑。然事故發生之時，該處落地玻璃門，上下均為玻璃門，且
          玻璃門前並無任何防止幼兒撞及之保護措施或設備，此為被告二人所坦承
          ，且有照片一張附於偵查卷足憑。被告乙○○以之作為幼兒之活動場所，
          自屬未盡設置安全設備之義務，而被告甲○○身為保姆，負有照顧幼兒安
          全之職責，被告二人明知該二樓落地玻璃門有可能因幼兒奔跑而撞破受傷
          ，且並無不能注意之情事，竟疏未注意保護幼兒之活動安全，使郭鈺伶因
          而於撞破玻璃門後遭玻璃割傷，並受有如前開（一）項所述之傷害，被告
          二人自有應注意並能注意而未注意之過失，且被害人郭鈺伶所受傷害與被
          告二人之過失行為間，有相當因果關係存在，事證明確，被告二人之犯行
          應堪認定。
三、被告乙○○係捷飛托兒所之負責人，被告甲○○係該托兒所之保姆，被告二人對
    於該所之幼兒均負有照顧之職責，均為從事業務之人。原審簡易判決以被告二人
    因業務上之過失行為，使被害人郭鈺伶受有前述之普通傷害，認被告二人均係犯
    刑法第二百八十四條第二項前段之業務過失傷害罪，分別判處被告乙○○拘役五
    十日，被告甲○○處拘役三十日，並均諭知易科罰金之折算標準，另就被告甲○
    ○宣告緩刑二年，其認事用法並無違誤，量刑亦屬恰當，應予維持，上訴人上訴
    否認犯罪，指摘原審簡易判決不當，為無理由，應予駁回。
據上論斷，應依刑事訴訟法第四百五十五條之一第三項、第三百六十八條，判決如主
文。
本案經檢察官黃士元到庭執行職務。
中      華      民      國    九十    年      三     月     二十八      日
                                    臺灣基隆地方法院刑事第三庭
                                        審判長法  官    林火炎
                                              法  官    蔡佳玲
                                        法  官    陳培仁
右正本證明與原本無異。
本件不得上訴。
                                              書記官    施鴻均
中      華      民      國    九十    年      三     月     三十        日


司法院資訊處製作；財團法人民間司法改革基金會備份。
